臺灣高雄地方法院高雄簡易庭裁定
111年度雄秩字第60號
移送機關    高雄市政府警察局苓雅分局
被移送人    韓羽翔



上列被移送人因違反社會秩序維護法，經移送機關以民國111年2
月27日高市警苓分偵字第11170653000號移送書移送審理，本院
裁定如下：
    主  文
韓羽翔無正當理由攜帶具有殺傷力之器械，處罰鍰新臺幣捌仟元
元。
扣案之開山刀壹把沒入。
    事實理由及證據
一、被移送韓羽翔人於下列時、地有違反社會秩序維護法之行為
    ：
㈠、時間：民國110年12月31日10時26分。
㈡、地點：高雄市苓雅區興中路與民權路口。
㈢、行為：無正當理由攜帶具有殺傷力之開山刀1 把。
二、上開事實，有下列之事證明屬實：
㈠、被移送人於警詢時之自白。
㈡、關係人劉采浵於警詢時之證述。　　
㈢、自願受搜索同意書、高雄市政府警察局苓雅分局搜索扣押筆
    錄、扣押物品目錄表、扣押物品收據/無應扣押之物證明書
    、扣押物照片。
㈣、扣案之開山刀1把。
三、按無正當理由攜帶具殺傷力之器械、化學製劑或其他危險物
    品者，處3日以下拘留或新臺幣3萬元以下罰鍰，社會秩序維
    護法第63條第1項第1款定有明文。本條款之構成要件，須行
    為人客觀上有攜帶具有殺傷力之器械、化學製劑或其他危險
    物品之行為，且該攜帶係無正當理由，因而有危害社會安全
    之情形，始克當之。亦即應就行為人客觀上攜帶具有殺傷力
    器械之行為，依其攜帶行為之目的，考量行為人攜帶當時之
    時間、地點、身分、舉止等因素，據以認定其是否已構成該
    行為，合先敘明。
四、經查，被移送人對其於上開時、地攜帶經扣案之開山刀1把
    一節坦承不諱，復有自願受搜索同意書、高雄市政府警察局
    苓雅分局搜索扣押筆錄、扣押物品目錄表、扣押物品收據/
    無應扣押之物證明書、扣押物照片附卷可稽，且有上開物品
    扣案足憑。另扣案之開山刀1把，為金屬製品，其質地堅硬
    ，刀鋒呈尖銳狀，有扣案開山刀1把之照片可稽，如持之朝
    人揮砍，足以傷人性命，核屬具殺傷力之器械。本件被移送
    人雖辯稱攜帶開山刀係為了防身使用云云，然被移送人未陳
    明有何特殊情狀需帶開山刀防身之必要，縱欲防身，其未選
    擇對人體傷害較輕微之防身物品，反攜帶刀鋒尖銳、具有殺
    傷力之刀械，危險程度非輕，且觀諸被移送人遭查獲當時係
    將該開山刀置於其所駕駛自小客車之後座，可隨時供其使用
    ，已對社會大眾之生命安全及社會安寧產生危害之虞，足見
    被移送人所辯，洵非可採。是核被移送人所為，係犯社會秩
    序維護法第63條第1項第1款之無正當理由攜帶具有殺傷力器
    械之違序行為。爰審酌被移送人所為影響公共秩序之程度，
    及行為後之態度、行為之動機、手段及過程等一切情狀，裁
    處如主文所示之罰鍰。至扣案之開山刀1把為被移送人所有
    ，業據被移送人供承在卷，並供其違反社會秩序維護法行為
    所用之物，爰依社會秩序維護法第22條第3項規定宣告沒入
    。
五、依社會秩序維護法第45條第1項、第63條第1項第1款、第22
    條第3項，裁定如主文。
中　　華　　民　　國　　111 　年　　3 　　月　　11　　日
                  高雄簡易庭  法　　　官  林綉君
以上正本係照原本作成。
如不服本裁定，得於裁定書送達之翌日起5 日內，以書狀敘述理
由，向本庭提出抗告。
中    華    民    國   111    年    3     月    11    日
                              書  記  官  羅崔萍